# 银行委外投资的会计核算问题

提问人：wx_5d8b95702bde 时间：2022-07-18 02:05:02
求问陈版主：
例如，招商银行将自营资金 100 万交付给中信证券做委外投资了 3 只债券，中信证券需在招行指定的投资策略下进行自主购买，如指定收益率范围或者债券品种，但具体购买哪一只债券，由中信证券说了算；中信证券只收取固定佣金或者固定比例的手续费。最终风险报酬由招商银行承担。
求问版主，该等模式下，招行是应该将 100 万打包计入交易性金融资产，还是应穿透至底层资产 3 只具体债券，继而纳入相应报表项目核算呢？

回答人：chenyiwei
从主帖信息来看，中信证券属于代理人（招商银行聘请的投资管理人），该项投资仍然相当于是招商银行的自营投资。因此招商银行账面仍需完整反映该 3 项投资的情况，即分别确认 3 项交易性金融资产，即主帖中提及的“穿透至底层资产 3 只具体债券，继而纳入相应报表项目核算”。

提问人：wx_5d8b95702bde 时间：2022-08-11 23:34:30
请教陈版主，我理解，该等模式下，是必须要合并报表的。但是如何合并更准确呢，是采用“账面完整反映 3 项交易性金融资产”处理，还是将该项资产管理计划整体作为结构化主体，算作“纳入合并范围的结构化主体”合并报表，哪种方式更准确呢。
另外，该项资产管理计划作为独立主体，日常还会进行卖出回购债券等操作，银行在穿透处理时，是否还需确认一项负债，即“卖出回购金融资产款”？该等负债如何进行会计处理呢

回答人：chenyiwei
账面完整反映 3 项交易性金融资产。穿透处理即在合并报表层面需完整反映该资管计划的所有资产和负债，包括卖出回购金融资产款。